【裁判字號】    97,訴,514
【裁判日期】    970430
【裁判案由】    毒品危害防制條例
【裁判全文】
臺灣基隆地方法院刑事判決               97年度訴字第514號
公  訴  人  臺灣基隆地方法院檢察署檢察官
被      告  乙○○
上列被告因違反毒品危害防制條例案件，經檢察官提起公訴（97
年度毒偵字第51號、第306 號、第509 號、第538 號），被告為
有罪之陳述，本院合議庭裁定由受命法官獨任以簡式審判程序進
行審理，並判決如下：
    主  文
乙○○施用第一級毒品，累犯，處有期徒刑柒月，扣案之第一級
毒品海洛因（淨重零點零柒玖貳公克）併同難以析離之分裝袋壹
只，沒收銷燬之；注射針筒貳支，沒收；又施用第一級毒品，累
犯，處有期徒刑柒月，扣案之第一級毒品海洛因（淨重零點貳伍
公克）併同難以析離之分裝袋柒只，沒收銷燬之；又施用第一級
毒品，累犯，處有期徒刑柒月，扣案之第一級毒品海洛因（淨重
零點貳玖肆公克）併同難以析離之分裝袋只，沒收銷燬之；
又施用第一級毒品，累犯，處有期徒刑柒月，扣案之第一級毒品
海洛因（淨重零點零捌零公克）併同難以析離之分裝袋只，
沒收銷燬之。應執行有期徒刑壹年肆月，扣案之第一級毒品海洛
因（驗餘重量合計零點柒肆壹陸公克）併同難以析離之分裝袋共
拾肆只，沒收銷燬之；注射針筒貳支，沒收。
    事  實
一、乙○○前因施用毒品案件，經觀察、勒戒後，認有繼續施用
    毒品之傾向，改送強制戒治，於民國89年3 月23日停止戒治
    付保護管束，嗣經撤銷停止戒治令入戒治處所強制戒治，迨
    90年4 月9 日戒治期滿，由臺灣基隆地方法院檢察署檢察官
    於90年4 月19日，以90年度戒毒偵字第39號為不起訴處分確
    定；復因施用毒品案件（強制戒治部分，因毒品危害防制條
    例修正而報結），由上開檢察署檢察官提起公訴，經本院分
    別以92年度基簡字第1013號、93年度訴字第19號判決判處有
    期徒刑5 月、8 月確定，嗣經定應執行刑為有期徒刑1 年，
    於94年3 月20日縮短刑期執行完畢。又因施用毒品案件，經
    本院以94年度訴字第804 號判決判處有期徒刑8 月確定，與
    另案持有毒品所處有期徒刑3 月，經定應執行刑為有期徒刑
    10月，於95年9 月13日執行完畢。
二、乙○○不思戒除毒癮，猶先後於：(一)96年12月24日中午12時
    許，在基隆市○○○路加油站廁所內，以注射針筒施打之方
    式，施用第一級毒品海洛因一次；(二)97年（起訴書誤載為「
    96」年）1 月12日中午12時許，在基隆市○○○路加油站公
    廁內，以注射針筒施打之方式，施用第一級毒品海洛因一次
    ；(三)97年1 月28日晚間8 時許，在基隆市大華戲院公共廁所
    內，以注射針筒施打之方式，施用第一級毒品海洛因一次；
    (四)97年2 月16日中午12時許，在基隆市○○街公廁內，以注
    射針筒施打之方式，施用第一級毒品海洛因一次。為警分別
    於：(一)96年12月25日下午1 時許，在基隆市○○○路120 號
    查獲，並扣得第一級毒品海洛因（淨重0.0792公克）1 包及
    其所有供施用毒品之器具注射針筒2 支；(二)97年1 月15日上
    午10時30分許，在基隆市○○街337 號對面涼亭查獲，並扣
    得第一級毒品海洛因（淨重0.25公克）7 包；(三)97年1 月29
    日下午3 時55分許，在基隆市○○街86號前查獲，並扣得第
    一級毒品海洛因（淨重0.3294公克）3 包；(四)97年2 月17日
    中午12時36分，在基隆市○○路14號前查獲，並扣得第一級
    毒品海洛因（淨重0.0830公克）3 包。經警四度採集其尿液
    送驗，結果均呈海洛因之嗎啡陽性反應，而悉上情。
三、案經基隆市警察局刑警大隊、第一分局分別報告臺灣基隆地
    方法院檢察署檢察官偵查起訴。
    理  由
壹、程序事項
    查本件被告乙○○所犯者非為死刑、無期徒刑、最輕本刑為
    3 年以上有期徒刑之罪或高等法院管轄第一審案件，其於準
    備程序進行中，先就被訴事實為有罪之陳述，經告知其簡式
    審判程序之旨，並聽取公訴人、被告之意見後，本院業已依
    刑事訴訟法第273 條之1 第1 項之規定，裁定由受命法官獨
    任以簡式審判程序進行本案之審理。
貳、實體事項
一、前揭事實業據被告於本院審理時坦承不諱，並有扣案之上開
    證物可憑。而被告為警查獲後所四度採集之尿液檢體，經送
    請檢驗，結果均呈海洛因之嗎啡陽性反應（由於海洛因在人
    體內會代謝成嗎啡，因此涉嫌海洛因之吸食者，係檢驗其尿
    液中之嗎啡反應），有臺灣尖端先進生技醫藥股份有限公司
    97年1 月11日、1 月23日、2 月15日、2 月26日濫用藥物檢
    驗報告計4 紙附卷可稽，足見被告自白施用第一級毒品海洛
    因之情節，與事實相符，應可採信。綜上所陳，本案事證明
    確，被告犯行堪可認定，應依法論科。
二、論罪科刑：
    (一)查海洛因係毒品危害防制條例所列管之第一級毒品，此
        為該條例第2 條第2 項第1 款所明定；又犯毒品危害防
        制條例第10條施用毒品之罪者，檢察官應聲請法院裁定
        ，令被告入勒戒處所觀察、勒戒，經觀察、勒戒後，無
        繼續施用毒品之傾向者，應即釋放，並由檢察官為不起
        訴處分，有繼續施用毒品之傾向者，則由檢察官先聲請
        法院裁定令入戒治處所施以強制戒治，俟強制戒治期滿
        ，再行釋放，並由檢察官為不起訴處分；而依前開規定
        觀察勒戒或強制戒治執行完畢釋放後，5 年內再犯施用
        毒品之罪者，檢察官應依法追訴，毒品危害防制條例第
        20條第1 項、第2 項、第23條第2 項分別定有明文。
    (二)核被告所為，係犯毒品危害防制條例第10條第1 項之施
        用第一級毒品罪。被告持有第一級毒品海洛因之低度行
        為，應為施用毒品之高度行為所吸收，不另論罪。被告
        先後四次施用第一級毒品海洛因之行為，犯意各別，行
        為互異，彼此時間並無密接情形，而無論以接續犯之餘
        地，應予分論併罰。又被告前曾受如事實欄所載有期徒
        刑之執行，此有臺灣高等法院被告前案紀錄表附卷可考
        ，其於有期徒刑之執行完畢後，5 年以內故意再犯本件
        有期徒刑以上之罪，為累犯，應加重其刑。本院審酌被
        告犯罪之動機、吸食頻率、曾有施用毒品之前科仍不知
        戒除，惟犯罪後坦承犯行，且所犯之施用毒品犯行乃戕
        害自己身心健康，並未危及他人等一切情狀，量處如主
        文所示之刑，並定其應執行之刑。
    (三)末查，被告四度為警查獲所扣案之白粉1 包（驗餘重量
        0.0792公克）、7 包（淨重0.25公克）、3 包（驗餘重
        量0.3294公克）、3 包（驗餘重量0.0830公克），均屬
        毒品危害防制條例所明定列管之第一級毒品海洛因，此
        有交通部民用航空局航空醫務中心97年2 月22日航藥鑑
        字第0970853 號、同年3 月12日航藥鑑字第0971402 號
        、第0000000 號毒品鑑定書計3 紙、法務部調查局濫用
        藥物實驗室97年2 月4 日調科壹字第09723007420 號鑑
        定書在卷可憑，應各併同難以析離之分裝袋，依毒品危
        害防制條例第18條第1 項前段之規定，宣告沒收銷燬之
        。扣案之注射針筒2 支為市售一般藥用之物，雖非專供
        施用毒品之器具，此業據本院當庭勘驗無訛（97年4 月
        23日審判筆錄參照），然屬被告所有供施打海洛因所用
        之物，業據被告供明無誤，爰依刑法第38條第1 項第2
        款之規定宣告沒收。
據上論斷，應依刑事訴訟法第273 條之1 第1 項、第299 條第1
項前段，毒品危害防制條例第10條第1 項、第18條第1 項前段，
刑法第11條前段、第47條第1 項、第51條第5 款、第38條第1 項
第2 款，判決如主文。
本案經檢察官甲○○到庭執行職務。
中    華    民    國    97    年    4     月    30    日
                  刑事第二庭法  官  楊皓清
以上正本證明與原本無異。
如不服本判決應於收受本判決後10日內向本院提出上訴書狀，其
未敘述上訴理由者，並得於提起上訴後10日內向本院補提理由書
狀（均須按他造當事人之人數附繕本。）「切勿逕送上級法院」
中    華    民    國    97    年    4     月    30    日
                            書記官  盧鏡合
附錄論罪法條：
毒品危害防制條例第10條第1 項
施用第一級毒品者，處6 月以上5 年以下有期徒刑。


司法院資訊處製作；財團法人民間司法改革基金會備份。
